# 求助陈老师

提问人：p258374209 时间：2017-04-10 15:32:39
陈老师，请问原权益法核算的长期股权投资如果由于缺席增资导致股权被稀释但仍采用权益法核算，那第一次投资时投资成本与原持股比例计算享有被投资单位净资产份额差额部分（商誉）会因为股权稀释发生改变吗？期待老师解答

回答人：chenyiwei
在《企业会计准则第 2 号——长期股权投资（ 2014 年修订）》生效之前，按照当时证监会会计部在 2011 年发布的监管问题解答，当时对此类情形按“视同处置”处理，确认投资收益。既然是“视同处置”，那么就需要按比例结转与股权比例下降部分对应的商誉，作为对投资收益的调整因素。 在《企业会计准则第 2 号——长期股权投资（ 2014 年修订）》生效之后，是将股权比例变动前后本企业在被投资方净资产中所享有份额的变动额调整资本公积。这时并不是视同处置，所以也就不需要按比例转出当初投资成本中包含的隐含商誉金额。

提问人：p258374209 时间：2017-04-11 09:48:00
老师如果第一次投资时产生的是正商誉，第二次增资了 500 万但是股权还是被稀释了，这种情况商誉怎么考虑呢？谢谢老师解答

回答人：chenyiwei
其他股东本次增资价格是否一致？该增资价格是否高于原有的每股净资产？增资前后本企业在该被投资企业的净资产中所享有份额的增加额是否大于 500 万？

提问人：p258374209 时间：2017-04-12 13:54:52
第二次增资的时候引进了一个新的股东，第二次增资除了本企业和新股东增资外原股东投资额没发生改变，增资前后本企业享有的净资产份额的增加额要大于 500 万

回答人：chenyiwei
本企业在增资前后相比所享有被投资方净资产份额的增加额超出本企业投资成本 500 万的部分，计入“资本公积——其他资本公积”。

提问人：p258374209 时间：2017-04-13 09:40:28
老师也就是说商誉只是第一次投资时有，第二次增资在其他资本公积反应了对吗？

回答人：chenyiwei
商誉只能产生于取得控制权的交易。后续加强控制权时，商誉不会再增加。

提问人：TAN531537 时间：2017-11-23 09:32:37
请教陈老师，A、B公司同为财政局下属企业， 2013 年底国资委把B公司托管给A公司，A公司形成对B公司的实际控制，据此 13 年底把B公司纳入合并范围。 13 年合并时，A公司单体报表借：长投 贷：资本公积，合并报表按照正常子公司进行合并。（ 1 ）该会计处理是否合适。 2016 年A公司以 10 月 31 日的净资产作为对价，购买B公司的股权。 2017 年 2 月 19 号对价支付完毕，相关手续办理完毕。以2 月 19 号作为合并日进行合并时，付出的对价包含 14 年-16年 10 月的已纳入合并报表的利润。（ 2 ）托管后到合并日期间实现的利润2.18亿如何处理，放入商誉是否合适。

回答人：chenyiwei
1 、不论控制关系是否成立，在股权收购完场前，A的个别报表中都不应模拟对B的股权投资和资本公积。 2 、首先还是要判断托管期间A是否实际控制B。如果A在托管期间就已经控制B，则后续A取得B的股权就不是企业合并，不影响A的合并报表范围，不会改变B的资产和负债在合并报表层面的计量基础，托管后B的净利润仍保留在合并报表的留存收益中，实际支付的购买款冲减A的合并报表层面的资本公积。